【裁判字號】    98,上易,1899
【裁判日期】    980901
【裁判案由】    竊盜
【裁判全文】
臺灣高等法院刑事判決                98年度上易字第1899號
上  訴  人
即  被  告  乙○○
                    現於臺灣臺北監獄
            甲○○
上列上訴人等因竊盜案件，不服臺灣板橋地方法院，98年度易字
第198號，中華民國98年3月31日第一審判決（起訴案號：臺灣板
橋地方法院檢察署97年度偵字第25233號）提起上訴， 本院判決
如下：
    主  文
上訴駁回。
    理  由
一、按民國96年7月4日修正公布刑事訴訟法第361條第2項、 第3
    項、第367條前段分別規定，上訴書狀應敘述具體理由； 上
    訴書狀未敘述上訴理由者，應於上訴期間屆滿後20日內補提
    理由書於原審法院，逾期未補提者，原審法院應定期間先命
    補正； 第二審法院認為上訴書狀未敘述理由或上訴有第362
    條前段之情形者，應以判決駁回之。則不服地方法院之第一
    審判決而上訴者，應敘述具體理由，為上訴必備之程式；倘
    已提出上訴理由，但所提非屬具體理由者，由第二審法院以
    上訴不合法律上之程式，判決駁回。所謂具體理由，解釋上
    固係指依據卷內既有訴訟資料或提出新事證，指摘或陳明第
    一審判決於認定事實、適用法律或量刑有何足以影響判決本
    旨之不當或違法，而構成應予撤銷、變更之具體事由，始克
    當之；僅泛言原判決認定事實錯誤、違背法令、量刑失之過
    重或輕縱，而未依上述意旨指出具體事由，或形式上雖已指
    出具體事由，然其事由縱使屬實，亦不足認原判決有何不當
    或違法者，皆難謂係具體理由，俾與第二審上訴制度旨在請
    求第二審法院撤銷、變更不當或違法之第一審判決，以實現
    個案救濟之立法目的相契合，並節制濫行上訴。又第二審法
    院審酌是否合於法定具體理由要件，應就上訴書狀所述理由
    及第一審判決之認事、用法或量刑，暨卷內所有訴訟資料等
    項，兼顧保障被告之權益，而為整體、綜合觀察，不容偏廢
    ，始符立法本旨 (最高法院98年度台上字第2796號判決參照
    ) 。
二、原審判決依據已判決確定之同案被告陳雋淮先後於警訊、偵
    查及原審審理時之供述，均明確指證陳雋淮與被告乙○○確
    有共同犯原審判決附表二所示之竊盜犯行，陳雋淮與被告甲
    ○○確有共同犯原審判決附表三所示之竊盜犯行；且被告乙
    ○○、甲○○亦坦承於上開各該案件發生時，曾與同案被告
    陳雋淮前往犯罪現場樓下等待等情不諱，並參酌卷附監視器
    翻拍照片中，確有另名男子與陳雋淮一同前往現場無訛。復
    以被告乙○○、甲○○二人所執辯解之詞，均無可採，因而
    認定被告乙○○、 甲○○均犯刑法第321條第1項第3款之加
    重竊盜罪，其分別與陳雋淮為共同正犯，再審酌被告乙○○
    、甲○○二人之素行尚可，惟年輕力壯不思循正當途徑獲取
    財物，應予非難，暨上開二人相較於同案被告陳雋淮僅處於
    次要地位及彼等犯罪後之態度等一切情狀，就被告乙○○部
    分，量處如原判決附表二所示之刑，並定執行刑為有期徒刑
    二年；就被告甲○○部分，量處如原判決附表三所示之刑。
    原審認事用法及量刑均稱妥適，自形式上觀之，並無任何瑕
    疵可指。
三、被告乙○○上訴，僅於上訴狀內泛指「該判決既昧於事實，
    且任意推定犯罪事實，經上訴人細閱判決理由，與事實不符
    ，心難甘服。且又對於被告有利之證據，漏而不審」云云，
    對於原審就認定犯罪事實及適用法律究竟有如何之違法或不
    當，全無具體指摘，其上訴並未敘述具體理由殊無疑義。
四、至於被告甲○○上訴，雖於上訴狀記載「上訴人與陳雋淮是
    多年友人，依據經驗法則，二人必然過從甚密，但依據審訊
    筆錄，我僅參與其一次違法行為，且中途離去，有違經驗法
    則。實因結識多年，替其載至犯罪現場，並代為將其託交之
    物送回家中。如上訴人確為其同夥，豈有可能未分得贓款中
    途離去，並只帶一小包作案工具返回其住處並離去。」云云
    ，核其所述，亦不過就其於原審所執之辯詞，再事爭執而已
    ，難認已敘述上訴之具體理由。
五、綜上所述，本件被告乙○○、甲○○之上訴均不合法律上之
    程式，且無從命補正，應予駁回，並不經言詞辯論為之。
據上論斷，應依刑事訴訟法第367條前段、第372條判決如主文。
中    華    民    國    98    年    9     月    1     日
            刑事第一庭    審判長法  官  葉騰瑞
                                法  官  莊明彰
                                法  官  王炳梁
以上正本證明與原本無異。
不得上訴。
                                書記官  陳明琴
中    華    民    國    98    年    9     月    3     日


司法院資訊處製作；財團法人民間司法改革基金會備份。
